臺灣高等法院臺南分院刑事判決
上　訴　人
即　被　告　甲○○
上列上訴人即被告因妨害公務案件，不服臺灣臺南地方法院94年
度訴字第406號中華民國94年5月31日第一審判決（起訴案號：臺
灣臺南地方法院檢察署93年度偵字第91914號)，提起上訴，本院
判決如下：
    主      文
上訴駁回。
    事      實
一、甲○○於民國（下同）90年10月15日起，未依規定申請設置
    加油站，而受于映齊之僱用在鄰近德高國小旁之臺南市○○
    路1149號之2私設加油站，並擔任名義負責人 (人頭），未
    經許可而與于映齊共同經營中央主管機關指定之能源產品即
    汽油之銷售業務，為警於91年4月9日查獲，並當場扣得供犯
    罪所用之加油機（含油表及油槍）1座、加油槽1筒及汽油
    5,338公升等物品，經警察於當日在上址將前揭扣押物品交
    與甲○○代為保管，係公務員職務上委託其掌管之物品。詎
    甲○○於受託保管上開扣案物品後，立即於查獲當日，在上
    述私設加油站內，將該等物品交與該幕後老闆于映齊予以隱
    匿。嗣甲○○前開違反石油管理法案件，經臺灣臺南地方法
    院於92年1月10日以91年度新簡字第273號判決判處有期徒刑
    五月，並諭知沒收前開扣押物品確定，臺灣臺南地方法院檢
    察署檢察官欲執行沒收處分時，先發文請臺南市警察局第一
    分局所屬人員至上址對前開扣押物拍照送署時，該分局警員
    未發現甲○○代保管之加油機、加油槽及汽油等物，始查悉
    該等扣押並委託甲○○之物品因蔡某等另行在臺南縣永康市
    ○○街經營地下加油站，遭海岸巡防總局南部地區巡防局臺
    南縣機動查緝隊偕同臺南縣政府、臺南縣警察局等單位查獲
    ，並於91年10月11日號沒入汽油700公升及加、儲油設施一
    批，其中汽油業已短少4,638公升，無從執行沒收。
二、案經臺灣臺南地方法院檢察署檢察官自動檢舉偵查起訴。
    理      由
一、證證名稱：
  (一)被告甲○○於本院審理中經合法傳喚，無正當理由不到庭，
　　惟據被告甲○○於偵查、原審審理中就犯罪事實所為之自白
  　，並於原審審理時為認罪之表示，本院經核其自白與事實相
    符，自得採為其犯罪之依據。
  (二)卷附91年4月9日寧安小組配合取締違反販售汽柴油案件報告
    表、同日被告甲○○書立之受託保管查獲物品承諾書各1紙
    （以上書證均影本，均附於臺南市警察局第一分局南市警一
    刑偵字第023號卷內）。
  (三)卷附中國石油公司91年4月16日檢驗報告1份、臺南市警察局
    第一分局刑事組91年4月9日違反社會秩序維護法案件現場紀
    錄1紙，同日查獲私設加油站之現場照片5幀及臺南市警察局
    第一分局91年4月9日搜索扣押筆錄1份(上述書證均影本，均
    附於臺灣臺南地方法院檢察署91年度偵字第3900號卷內）。
  (四)卷附臺南市政府建設局92年1月23日南建公字第0924000337-
    0號函影本1紙 (附於原審91年度新簡字第273號卷)、海岸巡
    防總局南部地區巡防局93年4月28日南縣機字第0930008121
    號函影本1紙（附於同署92年度他字第482號卷）。
  (五)卷附原審91年度新簡字第273號 刑事簡易判決影本、臺灣高
    等法院被告全國前案紀錄表及法務部刑案資料查註紀錄表各
    1份。
二、核被告甲○○所為係犯刑法第138條之妨害職務上掌管之文
    書物品罪。原審適用刑法第138條、第41條第1項前段，罰金
    罰鍰提高標準條例第2條之規定，參酌被告犯罪之動機、目
    的及於原審審理中之自白等情，對被告量處有期徒刑月，
    並諭知如易科罰金，以佰元折算壹日之標準。本院經核其
    認事用法，均無不當，量刑亦稱妥適。被告上訴意旨，空言
    主張原審判決不當云云，為無理由，應予駁回。
三、被告甲○○經合法傳喚，無正當理由不到庭，爰不待其陳述
    逕行判決。
據上論斷，應依刑事訴訟法第368條、第371條，判決如主文。
本案經檢察官李傳來到庭執行職務。
中　　華　　民　　國　　94　　年　　9 　　月　　7 　　日
                  刑事第五庭　  審判長法　官  楊明章
                                      法　官  戴勝利
                                      法　官  顏基典
以上正本證明與原本無異。
如不服本判決，應於收受本判決後十日內向本院提出上訴書狀。
其未敘述上訴理由者並得於提起上訴後十日內向本院補提理由書
狀（均須按他造當事人之人數附繕本）「切勿逕送上級法院」。
　　　　　　　　　　　　　　　　　　　書記官  呂嘉文
中　　華　　民　　國　　94　　年　　9 　　月　　8 　　日
【附錄】本判決論罪科刑法條：
刑法第138條： (妨害職務上掌管之文書物品罪)
毀棄、損壞或隱匿公務員職務上掌管或委託第三人掌管之文書、
圖畫、物品，或致令不堪用者，處五年以下有期徒刑。
